【裁判字號】    97,抗,216
【裁判日期】    971117
【裁判案由】    本票裁定
【裁判全文】
臺灣士林地方法院民事裁定               97年度抗字第216號
抗  告  人  乙○○ ○○○ ○.
                        號
法定代理人  甲○○○○○○○○.
抗  告  人  新林科技電子股份有限公司
兼法定代理  丙○○
人                      號
抗  告  人  歌林股份有限公司
兼法定代理  丙○○
人                      號
上列抗告人因與相對人中租迪和股份有限公司間本票裁定事件，
對於中華民國97年9 月19日本院97年度票字第7826號裁定提起抗
告，本院裁定如下：
    主  文
抗告駁回。
抗告程序費用新臺幣壹仟元由抗告人連帶負擔。
    理  由
一、相對人中租迪和股份有限公司主張：伊執有抗告人共同為發
    票人，如原裁定所示之本票一紙，並免除作成拒絕證書，詎
    屆期提示未獲付款，依票據法第123 條之規定聲請裁定許可
    強制執行等情，已據提出本票1 紙為證，原裁定予以准許，
    即無不合。
二、抗告意旨略以：伊等所簽立之本票，並未記載發票日，且未
    授權相對人得自行填載發票日，自應為無效票。且相對人於
    系爭本票屆期時，並未向伊等為提示等語。
三、經查：
（一）按執票人向本票發票人行使追索權時，得聲請法院裁定後
      強制執行。又2 人以上在票據上共同簽名時，應連帶負責
      。票據法第123 條、第5 條第2 項分別定有明文。另本票
      執票人依上開法條之規定，聲請法院裁定許可對發票人強
      制執行，係屬非訟事件程序，法院僅就形式上審查得否准
      許強制執行，此項裁定並無確定實體上法律關係存否之效
      力，如發票人就票據債務之存否有爭執時，應由發票人提
      起確認之訴，以資解決（最高法院56年臺抗字第714 號、
      57年臺抗字第76號判例意旨參照）。抗告人主張系爭本票
      未記載發票年、月、日一事，核與相對人所提出之本票上
      所載內容相悖，依首揭說明，其爭執自應由抗告人另行提
      起實體訴訟以資解決。本件屬非訟事件，無法審查上開實
      體上法律關係之爭執。
（二）次按本票如載明免除作成拒絕證書，則執票人聲請裁定准
      予強制執行時，自毋庸提出已為付款提示之證據。且本票
      執票人依票據法第123 條規定向本票發票人行使追索權，
      聲請法院裁定准予強制執行，係屬非訟事件，對於此項聲
      請所為裁定，僅依非訟事件程序，就本票形式上之要件是
      否具備予以審查為已足。發票人如主張執票人未為提示，
      依票據法第124 條準用同法第95條但書之規定，應由其負
      舉證之責（最高法院84年度臺抗字第22號裁定參照）。抗
      告人辯稱相對人於系爭本票屆期時，並未向伊等為提示一
      節，並未舉實證以實其說，是抗告人所辯上情，實不足採
      。
（三）綜上所述，抗告人指摘原裁定不當，聲明廢棄，為無理由
      ，應予駁回。
三、據上論結，本件抗告為無理由，裁定如主文。
中    華    民    國    97    年    11    月    17    日
                  民事第二庭  審判長法  官  俞慧君
                                    法  官  古振暉
                                    法  官  陳梅欽
以上正本證明與原本無異。
本件裁定不得再抗告。
中    華    民    國    97    年    11    月    18    日
                                    書記官  高郁婷


司法院資訊處製作；財團法人民間司法改革基金會備份。
